臺灣高雄地方法院民事裁定
108年度消債清字第102號
聲  請  人  張盛宏即張凱茗即張祐宗(原ID:Z000000000)
0000000000000000

0000000000000000

上列當事人因消費者債務清理事件聲請清算，本院裁定如下：
    主  文
聲請人張盛宏即張凱茗即張祐宗自中華民國一百零八年八月二十
日下午四時起開始清算程序。
命司法事務官進行本件清算程序。
    理  由
一、聲請意旨略以：伊無力清償債務，曾向本院聲請清算，惟因
    未經前置協商程序，視其清算之聲請為法院調解之聲請，而
    移付調解程序，惟調解不成立，爰依法聲請准予裁定清算等
    語。
二、按「債務人不能清償債務或有不能清償之虞者，得依本條例
    所定更生或清算程序，清理其債務。」消費者債務清理條例
    （下稱本條例）第3 條定有明文。衡以消費者與金融機構間
    債之關係之發生，係依契約自由原則及相互間之信賴為基礎
    ，此為社會經濟活動得以維繫及發展之重要支柱，債務人經
    濟窘迫，固不應任其自生自滅，債權人一方之利益，仍不能
    因之摒棄不顧。是債務人於協商程序中，自應本於個人實際
    財產及收支狀況，依最大誠信原則，商討解決方案。如終究
    不能成立協商，於聲請更生或清算時，法院審酌上開條文所
    謂「不能清償或有不能清償之虞」，應綜衡債務人全部收支
    、信用及財產狀況，評估是否因負擔債務，而不能維持最基
    本之生活條件；所陳報之各項花費，是否確屬必要性之支出
    ；如曾有協商方案，其條件是否已無法兼顧個人生活之基本
    需求等情，為其判斷之準據。
三、經查：
㈠、聲請人於民國105年度至107年度均無申報所得，名下無財產
    ；又聲請人自陳於菜市場打零工，負責搭棚子、清潔、資源
    回收，清潔工時薪150元，搭攤位部分，每一攤位100元，資
    源回收則以分類及數量決定，平均每月收入約新台幣（下同
    ）13,000元，現未領取任何補助與給付等情，有財政部高雄
    國稅局105年至107年綜合所得稅各類所得資料清單及財產歸
    屬資料清單【見本院108年度消債清字第55號卷（下稱前案
    卷）第5頁、第14至15頁、本案卷第17頁】、財產及收入狀
    況說明書（前案卷第11至12頁）、債權人清冊（前案卷第16
    至17頁）、戶籍謄本（前案卷第19頁）、勞工保險被保險人
    投保資料表（本案卷第16頁）、個人商業保險查詢結果表（
    本案卷第20頁）、財團法人金融聯合徵信中心前置協商專用
    債權人清冊（前案卷第8至10頁）、信用報告（前案卷第6至
    7頁）、高雄市政府社會局函（本案卷第27頁）、高雄市政
    府都市發展局函（本案卷第28頁）、勞動部勞工保險局函（
    本案卷第29頁）、勞動部勞動力發展署高屏澎東分署函（本
    案卷第30頁）、衛生福利部中央健康保險署函（本案卷第33
    至34頁）、收入切結書（本案卷第18頁）等附卷可參。則在
    別無其他資料可認聲請人有其他收入之情形下，以其自陳每
    月收入13,000元核算現在償債能力之基礎，堪認妥適。
㈡、關於聲請人個人日常必要支出部分，聲請人主張與母親、姐
    姐租屋租住，每月租金4,500元，與姐平均分攤，並提出租
    賃契約（本案卷第21至26頁）在卷可稽。按債務人必要生活
    費用，以最近一年衛生福利部或直轄市政府所公告當地區每
    人每月最低生活費一點二倍定之，本條例第64條之2第1項定
    有明文。本院參酌衛福部社會司所公告108年度高雄市最低
    生活費為13,099元，則聲請人每月最低生活所必需除有特殊
    情形並有證據證明者外，自宜以此之1.2倍即15,719元為度
    ，始得認係必要支出。聲請人主張每月必要支出約14,749元
    ，低於本院計算之基準，尚屬合理。
㈢、綜上所述，聲請人目前每月平均收入為13,000元，扣除必要
    生活費14,749元後，聲請人已入不敷出，遑論尚有餘款可用
    於清償債務4,301,969元（調卷第9至22頁、第26頁，包括：
    滙豐銀行、板信銀行、滙誠第二資產管理股份有限公司、元
    大國際資產管理股份有限公司），堪認聲請人確有不能清償
    債務之情事。從而，聲請人向本院聲請清算，應予准許，並
    命司法事務官進行本件清算程序。
四、依本條例第11條第1 項、第83條第1 項、第16條第1 項，裁
    定如主文。
中　　華　　民　　國　 108　　年　　8 　　月　　20　　日
              　　民事庭　  　法　官　劉傑民
以上正本係照原本作成。
本裁定不得抗告。
中　　華　　民　　國　 108　　年　　8 　　月　　20　　日
  　                          書記官　何福添